# 陈版主全民所有制合并问题

提问人：cherry_55 时间：2016-12-20 09:56:29
今年国资委无偿划转了一家全民所有制的企业给我们公司 目前 我们放在了长期股权投资科目下 是否合适？在期末 该全民所有制企业是不是不能合并报表啊 如果不合并的话 财务决算时 如何处理 汇总报表吗

回答人：chenyiwei
同样基于“控制三要素”而不是被划转企业的类型来确定能否对其控制和是否需纳入合并报表范围。如果具有控制权的，则按被划转企业的帐面净资产作为长期股权投资的初始成本，并将其纳入合并报表范围。